【裁判字號】    98,破,26
【裁判日期】    980710
【裁判案由】    破產宣告
【裁判全文】
臺灣臺北地方法院民事裁定                98年度破字第26號
聲  請  人  好過影國際有限公司
法定代理人  乙○○
上列當事人間聲請破產宣告事件，本院裁定如下：
    主  文
聲請駁回。
聲請程序費用由聲請人負擔。
    理  由
一、聲請意旨略以：好過影國際有限公司（下稱好過影公司）因
    經營不善，週轉不靈而倒閉，無法清償公司欠款，經計算結
    果，好過影公司資產僅餘新臺幣（下同） 194,500元，負債
    達4830,329元，負債顯大於資產，爰依公司法第89條規定聲
    請宣告好過影公司破產等語，並提出台北市政府營利事業登
    記證、台灣銀行支票、財產狀況說明書、財產目錄、債權人
    及債務人清冊、96年度營利事業所得稅結算申報書等件為證
    。
二、按破產程序乃為債務人在經濟發生困難，而無法以清償能力
    對全部債權人清償時，強制將全部財產依一定程序為變價及
    公平分配，使全部債權人滿足其債權為目的之一般執行程序
    。是以，聲請宣告破產事件需破產人財產扣除有別除權之債
    權及財團費用後，尚有餘額可供債權人分配，方有宣告破產
    之實益。法院就破產之聲請，應依職權為必要之調查，倘債
    務人確係毫無財產可構成破產財團，或債務人之財產不敷清
    償破產財團之費用及財團之債務，無從依破產程序清理其債
    務時，得以無宣告破產之實益，裁定駁回聲請。
三、經查：
  (一)、依據聲請人提出之台灣銀行支票、財產狀況說明書、財產
      目錄、債權人及債務人清冊、96年度營利事業所得稅結算
      申報書等件所示，聲請人公司之資產僅餘 194,500元，而
      其債務高達 4,765,144元（除編號三債權人未向本院陳報
      ，逕依聲請人陳報之債權額，其餘債權人經本院向聲請人
      陳報之各債權人函詢結果，聲請積欠各債權人之金額分別
      為：１、理想策略顧問有限公司 2,512,740元；２、新世
      紀資通股份有限公司即ＳＥＥＤＮＥＴ數位聯合電信股份
      有限公司20 9,100元；３、天空傳股份有限公司50,700元
      ；４、得利影視股份有限公司 1,778,312元；５、甲○○
      ○○○○即創異通信工程行 15, 330元；６、台灣北區郵
      政管理局 0元，已無欠款；７、行政院勞工私員會營工保
      險局50,953元；８、中央健康保險局35,009元；９、帥合
      企業有限公司19,200元；１０、互盛股份有限公司93,800
      元；１１、大瑋會計事務所0元，已無欠款，合計 4,565,
      144元，有各債權人陳報狀附卷可佐），另本院調查聲請
      人名下亦無其他財產，有稅務電子閘門財產所得調件明細
      表在卷足稽，是聲請人主張資產顯不足以清償債務，應信
      屬實。
  (二)、聲請人經本院向財政部台北市國稅局松山分局函查結果固
      未欠稅，有該局98年4月28日財北國稅松山服字第0980012
      307 號函在卷可憑，惟本院審酌破產程序進行繁雜且所費
      不貲，聲請人現存剩餘資產不過 194,500元，尚不足以組
      成破產財團以支付管理及分配所生之費用、破產管理人報
      酬等項，遑論清償債務之用，如宣告聲請人破產，徒增破
      產程序及費用之浪費，復無益於債權人，是本件即乏進行
      破產程序之實益，揆諸前開說明，本件聲請宣告破產為無
      理由，應予駁回。
四、依破產法第 5條、民事訴訟法第95條、第78條，裁定如主文
    。
中    華    民    國    98    年    7     月    10    日
                  民事第二庭    法  官  黃雅芬
以上正本係照原本作成。
如對本裁定抗告須於裁定送達後10日內向本院提出抗告狀，並繳
納抗告費新臺幣1,000元
中    華    民    國    98    年    7     月    10    日
                                書記官  高秋芬


司法院資訊處製作；財團法人民間司法改革基金會備份。
